臺灣新竹地方法院刑事判決　　　　　　　　　　　　　　九十年度訴字第六七一號
　　公　訴　人　臺灣新竹地方法院檢察署檢察官
　　被　　　告　丁○○
　　被　　　告　庚○○
右列被告因搶奪等案件，經檢察官提起公訴（九十年度偵字第三一九四、五三八一、
五五九七、六二六六、六八八二號）及移
院判決如左：
    主  文
丁○○共同連續攜帶兇器竊盜，處有期徒刑壹年肆月；又共同連續意圖為自己不法之
所有，而搶奪他人之動產，處有期徒刑參年；又共同連續行使偽造私文書，足以生損
害於公眾及他人，處有期徒刑陸月；機車鑰匙貳支、鉗子壹支、以「甲○」名義偽造
之華僑銀行暨華南銀行信用卡九十年九月二日簽帳單客戶收執聯共參紙、商店存根聯
上「甲○」署押參枚均沒收；應執行有期徒刑肆年捌月，機車鑰匙貳支、鉗子壹支、
以「甲○」名義偽造之華僑銀行暨華南銀行信用卡九十年九月二日簽帳單客戶收執聯
共參紙、商店存根聯上「甲○」署押參枚均沒收。
庚○○共同連續攜帶兇器竊盜，處有期徒刑壹年貳月；又共同連續意圖為自己不法之
所有，而搶奪他人之動產，處有期徒刑參年；又共同連續行使偽造私文書，足以生損
害於公眾及他人，處有期徒刑捌月；機車鑰匙貳支、鉗子壹支、以「甲○」名義偽造
之華僑銀行暨華南銀行信用卡九十年九月二日簽帳單客戶收執聯共參紙、商店存根聯
上「甲○」署押參枚、以「甲○」名義偽造之中華電信股份有限公司行動電話業務租
用申請書客戶收執聯壹件、商店存根聯上「甲○」署押壹枚、扣案之ＳＩＭ卡壹張均
沒收；應執行有期徒刑肆年捌月，機車鑰匙貳支、鉗子壹支、以「甲○」名義偽造之
華僑銀行暨華南銀行信用卡九十年九月二日簽帳單客戶收執聯共參紙、商店存根聯上
「甲○」署押參枚、以「甲○」名義偽造之中華電信股份有限公司行動電話業務租用
申請書客戶收執聯壹件、商店存根聯上「甲○」署押壹枚、扣案之ＳＩＭ卡壹張均沒
收。
    事  實
一、丁○○曾於民國八十六年間，因違反麻醉藥品管理條例案件經本院以八十六年度
    竹東簡字第二七一號判處有期徒刑三月、緩刑二年確定，復於八十九年間因竊盜
    案件，經臺灣板橋地方法院於九十年七月十七日判處有期徒刑一年二月確定在案
    （以上均未構成累犯）；詎仍不知悔改，或由丁○○單獨、或與庚○○共同基於
    意圖為自己不法所有之概括犯意聯絡，連續於附表一所示之時間、地點、以附表
    一所示之手段，竊取賴惠娟等人如附表一竊得物品欄所示等財物，得手後據為己
    有。
二、丁○○與庚○○共同基於意圖為自己不法所有之概括犯意聯絡，連續於附表二編
    號一至七所示之時間、地點、以附表二所示之手段，或由丁○○、或由庚○○徒
    手搶奪乙○○等人如附表二搶得物品欄所示等財物，得手後據為己有。丁○○、
    庚○○另承上之意圖為自己不法所有之概括犯意，分別單獨於附表二編號八、九
    所示之時間、地點、以附表二所示之手段，搶奪被害人不明及酉○○所有如搶得
    物品欄所示之財物）。
三、丁○○與庚○○另共同基於詐欺、行使偽造私文書之概括犯意聯絡，於九十年九
    月二日，連續在新竹市○○街之「大潤發量販」、新竹市○○路五八八號之「悅
    登精品店」等商店，持用上開附表一編號九所竊取之甲○所有華南銀行、華僑銀
    行信用卡各一張，交付店員在印錄機上刷卡辨識，再經店員交付直式一式二聯，
    第一聯客戶收執聯、第二聯商店存根聯之簽帳單後，均由庚○○在簽帳單客戶收
    執聯上偽簽「甲○」署押一枚，因而複寫該署押於簽帳單商店存根聯上，並以該
    偽造「甲○」署押一枚，偽造「甲○」名義之不實簽帳單私文書後，再行使該私
    文書持交店員收執核對簽名，以表示「甲○」同意依據信用卡持卡人合約條件，
    按簽帳單之金額付款予發卡銀行，致店員陷於錯誤，允予簽帳消費，並將客戶收
    執聯交付庚○○收執，丁○○、庚○○先後以上述方式刷卡消費共三筆（在大潤
    發量販持上開信用卡各刷卡一次，每次消費金額各新臺幣【下同】一萬五千元，
    在悅登精品店持華僑銀行信用卡消費七千七百元）總計得三萬七千七百元之財產
    上不法利益，並足以生損害於甲○、華南銀行、華僑銀行及大潤發量販、悅登精
    品等商店。
四、庚○○明知其非「甲○」本人，仍承上之概括犯意，於九十年九月三日，持所竊
    取之甲○所有身分證，至設於新竹縣竹東鎮某處之震旦行股份有限公司，冒用「
    甲○」之名義填寫中華電信股份有限公司行動電話業務租用申請書，並於該申請
    書上偽造「甲○」之署押一枚，申請中華電信股份有限公司（下簡稱中華電信）
    電話號碼為0000000000號之電話門號卡一張，並以該門號撥打電話，
    費用計一千四百十一元，而得財產上不法利益，並足以生損害於甲○。
五、案經新竹縣警察局橫山分局、竹北分局、竹東分局暨新竹市警察局第二分局、第
    三分局報請臺灣新竹地方法院檢察署偵查起訴及移送併辦。
    理  由
一、訊據被告丁○○、庚○○對於右揭犯罪事實一，坦承不諱，且其等二人所供述情
    節均互核一致，並據證人即被害人（或代領人）戌○○、丑○○、潘俊宏、子○○、王文傑、申○○、壬○○、李秋榮、戊○○、陳柏崧、甲○、辰○○於警訊
    中指訴綦詳（九十年度偵字第五五九七號卷第十七、十八頁、九十年度偵字第六
    二六六號卷第二九、十八、四三頁、九十年度偵字第五三八一號卷第二七、二九
    、三五、三六、一二七、三四頁），復有贓證物品認領保管收據六紙（九十年度
    偵字第五五九七號卷第二一頁、九十年度偵字第六二六六號卷第二六、二七頁、
    九十年度偵字第五三八一號卷第五四、一四四、五三頁）、新竹縣警察局車輛協
    尋車牌遺失通報單二紙（九十年度偵字第五五九七號卷第三十、三二頁）、車輛
    竊盜車牌失竊資料個別查詢報表五紙（九十年度偵字第五五九七號卷第三三、三
    四頁、九十年度偵字第六二六六號卷第三十、三三、三七頁）、新竹市警察局車
    輛協尋車牌遺失通報單一紙（九十年度偵字第五三八一號卷第四十頁）、相片十
    七紙（九十年度偵字第五三八一號卷第四四至四九頁）、扣案之無敵翻譯機一台
    、相機（Ｎｉｋｏｎ、Ｏｌｙｍｐｕｓ）二台、手機（Ｎｏｋｉａ）一支足資佐
    證（均參附於本院卷相片），被告此部分之自白，可認與事實相符。
二、右揭犯罪事實二，亦據被告丁○○、庚○○於本院審理時坦白承認，且其等二人
    所供述情節均互核一致，並據證人即被害人乙○○（九十年度偵字第五五九七號
    卷第十四頁）、癸○（九十年度偵字第六二六六號卷第十九頁）、寅○○、辛○○、張玉鈴、未○○、酉○○（九十年度偵字第五三八一號卷第二十至二六頁、
    第一二三頁）、羅佳芳（九十一年度偵字第八二五號卷第七頁）於警訊中指訴綦
    詳，並據證人即警員謝振利於偵查時證述在卷（九十年度偵字第五三八一號卷第
    一八○頁），復有贓證物品認領保管收據五紙（九十年度偵字第五五九七號卷第
    二十頁、九十年度偵字第五三八一號卷第五一、五二、一四三頁、九十一年度偵
    字第八二五號卷第十三頁）、新竹市警察局受理刑事案件報案三聯單及重大刑案
    通報單各一紙（九十年度偵字第六二六六號卷第二四、二五頁）、相片四紙（九
    十年度偵字第五三八一號卷第一四五頁）、扣案之手機二支（Ｍｏｔｏｒｏｌａ
    ）及象牙二支、古錢（參附於本院卷之相片）足資佐證，被告此部分之自白，亦
    可認與事實相符。
三、右揭犯罪事實三，迭據被告丁○○、庚○○於警訊、偵查及本院審理時坦白承認
    ，且其等二人所供述情節均互核一致，並據證人即被害人甲○於警訊時指訴在卷
    ，並有信用卡簽帳單二紙在卷可憑（九十年度偵字五三八一號卷第一二九、一三
    八、一三九頁）。
四、右揭犯罪事實四，已據被告庚○○於警訊、偵查及本院審理時供承在卷，且除有
    證人即被害人甲○之指訴外，並有中華電信行動電話業務租用申請書一紙、中華
    電信九十年十月電信費收據一紙（九十年度偵字五三八一號卷第一三五、一四九
    頁）在卷可按。綜上事證，本件被告丁○○、庚○○竊盜、搶奪、詐欺、偽造文
    書等犯行，堪予認定，應依法論科。
五、核被告丁○○、庚○○就附表一編號一、三、四、六、八、九、十、十一、被告
    丁○○就附表一編號七、十二、十三所為，係犯刑法第三百二十條第一項之普通
    竊盜罪；被告丁○○、庚○○就附表一編號二、被告庚○○就附表一編號五所為
    之部分，被告二人共同或單獨以客觀上足供兇器使用之鉗子行竊，自屬攜帶兇器
    竊盜，係犯刑法第三百二十一條第一項第三款之加重竊盜罪。被告二人就附表一
    編號一、二、三、四、六、八、九、十、十一所列之犯行，有犯意聯絡及行為分
    擔，為共同正犯（惟其中被告丁○○所為附表一編號一、二、三犯行，應為免訴
    之諭知，理由見後述）。故被告二人就附表一編號四至十三所示先後共同或單獨
    為普通竊盜、加重竊盜罪之犯行，時間緊接、犯罪構成要件相同，顯係基於概括
    之犯意為之，均為連續犯，應論以刑法第三百二十一條第一項第三款之加重竊盜
    既遂罪一罪論，並加重其刑。又附表一編號十至十三所列之犯行，雖經檢察官於
    起訴書中以被告罪嫌無法證明，不另為不起訴之處分，然經本院審理結果，認各
    該犯行與本件起訴並經本院認定有罪之竊盜犯行，有連續犯之裁判上一罪關係，
    本院自應一併予以審酌，附此敘明。
六、核被告丁○○、庚○○就附表二所為，係犯刑法第三百二十五條第一項之搶奪罪
    。又被告丁○○、庚○○共同或單獨所為數行為，時間緊接，觸犯基本構成要件
    相同之罪名，顯係出於概括之犯意為之，均為連續犯，應依刑法第五十六條之規
    定以一罪論，並加重其刑。又被告二人就附表二編號一至七、十之犯行，有犯意
    聯絡及行為分擔，均為共同正犯。又併案之如附表二編號十之犯行，雖未經檢察
    官提起公訴，另附表二編號所列之犯行，雖經檢察官於起訴書中以被告罪嫌無法
    證明，不另為不起訴之處分，然經本院審理結果，認各該犯行與本件起訴並經本
    院認定有罪之搶奪犯行，有連續犯之裁判上一罪關係，本院自亦應一併審理。又
    附表一編號一、四竊盜罪與附表二編號一、二搶奪罪間，有方法結果之牽連關係
    ，應從一重論以連續搶奪罪。
七、右揭犯罪事實三部分，按簽帳單係以文字為一定之意思表示，持信用卡刷卡消費
    時，在簽帳單上簽署姓名，除表示已收受特約商店所交付之交易標的物或消費標
    的，並確認該筆消費之憑證，具有表示法律上權利義務關係之證明，故簽帳單性
    質上除與收據相同外，並且為信用卡發卡銀行依據此向簽帳人收款之憑證，為文
    書之一種，並為私人製作之文書。核被告丁○○、庚○○前後三次共同冒名刷卡
    購物行為，係各犯刑法第二百十六條、第二百十條之行使偽造私文書罪、第三百
    三十九條第一項之詐欺取財罪。被告庚○○偽造「甲○」署押，為偽造私文書之
    階段行為，偽造私文書後持以行使，偽造之低度行為應為行使之高度行為所吸收
    ，均不另論罪。被告先後三次行使偽造私文書、詐欺取財犯行，時間緊接，觸犯
    犯罪構成要件相同之罪名，顯均係基於概括犯意反覆為之，均應依連續犯之規定
    以一罪論，並依法加重其刑。又被告二人上開所犯行使偽造私文書罪及詐欺取財
    罪間，有方法結果之牽連關係，均應從一重論以連續行使偽造私文書罪。
八、右揭犯罪事實四部分，核被告庚○○所為，係犯刑法第二百十六條、第二百十條
    之行使偽造私文書罪、第三百三十九條第一項之詐欺取財罪。又被告庚○○偽造
    「甲○」署押乃係偽造私文書（即中華電信行動電話申請書）之階段行為，偽造
    私文書後持以行使，偽造之低度行為應為行使之高度行為所吸收，均不另論罪。
    另被告庚○○行使偽造私文書、詐欺取財犯行，與上述犯罪事實三之犯行，時間
緊接，觸犯犯罪構成要件相同之罪名，顯係基於概括犯意反覆為之，均應依連續
    犯之規定以一罪論，並依法加重其刑。又被告庚○○所犯行使偽造私文書罪及詐
    欺取財罪間，有方法結果之牽連關係，應從一重論以連續行使偽造私文書罪。
九、爰審酌被告丁○○曾有違反麻醉藥品管理條例、竊盜等前科，素行不佳，卻不知
    悔改，且與被告庚○○二人均年輕力壯，不思從事正當之工作謀生，沈溺毒品，
    竟為購買毒品而連續竊盜、搶奪他人財物，對於被害人心理及財產上之戕害非輕
    ，所為影響社會安全、秩序及信用卡消費秩序甚鉅，暨犯罪之目的、手段、犯罪
    後坦承犯行等一切情狀，分別量處如主文所示之刑，並定其應執行之刑，以示懲
    儆。
十、關於犯罪事實四扣案之ＳＩＭ卡一張，為被告庚○○犯罪所得之物，又被告丁○○、庚○○共同持以竊盜之自備機車鑰匙二支及鉗子一支，以及共同以「甲○」
    名義偽造之華僑銀行及華南銀行信用卡九十年九月二日簽帳單客戶收執聯，及被
    告庚○○以「甲○」名義偽造中華電信行動電話申請書之客戶收執聯，依一般交
    易習慣應均已交付被告收執，為被告所有供犯罪所用之物，雖未扣案，惟並無其
    他證據證明業已滅失，故仍應依刑法第三十八條第一項第二款宣告沒收；至於客
    戶收執聯上之「甲○」署押四枚，因已併同客戶收執聯沒收，不再另行宣告沒收
    ，併此說明。至偽造之「甲○」中華電信行動電話申請書商店存根聯一紙，及「
    甲○」簽帳單商店存根聯三紙，均已交付商家，並非被告所有，自不能宣告沒收
    ，惟上開各該「甲○」名義之申請書、簽帳單商店存根聯上偽造「甲○」之署押
    四枚，不問屬於犯人與否，均應依刑法第二百十九條規定宣告沒收。
十一、公訴意旨以：被告庚○○、丁○○二人意圖為自己不法所有，並基於概括之犯
      意，連續於如附表三所示之各次行為，共同竊取如附表三所示被害人之財物，
      因認被告二人涉有刑法第三百二十條第一項之竊盜罪嫌。
（一）按犯罪事實，應依證據認定之，無證據不得推定其犯罪事實。又不能證明被告
      犯罪者，應諭知無罪之判決，刑事訴訟法第一百五十四條、第三百零一條第一
      項分別定有明文。又認定不利於被告之事實，需依積極證據，苟積極證據不足
      為不利於被告事實之認定時，即應為有利於被告之認定，更不必有何有利之證
      據（最高法院五十六年度臺上字第八０七號判例參照）。且按在訴訟上用以證
      明事實之證據，須於通常一般之人均不致於有所懷疑，而得確信其為真實之程
      度者，始得據以為有罪之認定，倘其證明尚未達到此一程度，而有合理之懷疑
      性存在，致使無從為有罪之確信時，即應為無罪之判決（最高法院七十六年臺
      上字第四九八六號判例意旨參照）。又被告之自白，不得作為有罪判決之唯一
      證據，仍應調查其他必要之證據，以察其是否與事實相符，刑事訴訟法第一百
      五十六條第二項定有明文。
（二）公訴人認被告二人涉有如附表三所示之竊盜罪嫌，無非以如附表三所示被害人
      之指訴失竊時間、地點等情，及被告之自白等為主要論據。惟查，被害人之指
      訴及車輛竊盜車牌失竊資料個別查詢報表（附於九十年度偵字第六二六六號卷
      第三一、三二、三五頁），雖能證明被害人確有失竊財物之事實，但尚不足以
      證明究竟是否為被告所竊取；而被告二人雖於警訊中坦承如附表三所示之犯嫌
      ，惟其二人於本院審理時，即更易供述，堅決否認其等涉有如附表三所示之犯
      嫌，參諸前揭被告坦承之附表一、二所列之犯行，其中甚至有對於已經檢察官
      不另為不起訴處分之犯行加以承認之情，可見被告犯後態度配合，若附表三所
      示確為被告二人所為，被告應無否認之必要。此外，復查無其他積極證據，警
      方亦未扣得任何贓證物足資證明被告有為附表三之犯行，是被告二人在警訊中
      之自白，尚不能認與事實相符，而作為被告二人犯有此部分竊盜犯行之證據，
      既然不能證明被告犯罪，本應為被告二人無罪之諭知，惟公訴意旨認此部分與
      被告二人前開論罪科刑部份有連續犯之裁判上一罪關係，是本院不另為無罪之
      諭知，附此敘明。
十二、公訴意旨另以：被告丁○○意圖為自己不法之所有，基於連續竊盜之犯意，於
      九十年一月二十一日二十二時許，單獨在新竹市○○街九七號前，竊取己○○
      所有之ＴＧ－七三九八號（起訴書誤載為ＴＧ－七三六八號）自小客車，及在
      附表一編號一至三所示之時間與庚○○共同為竊盜犯行，因認被告丁○○涉有
      竊盜罪嫌等語。按案件曾經判決確定者，應諭知免訴之判決，刑事訴訟法第三
      百零二條第一款定有明文。經查，被告丁○○前自八十九年十一月間起至九十
      年三月十四日五時許，因先後多次竊盜於九十年七月十七日經臺灣板橋地方法
      院以九十年度易字第二三七號判決判處有期徒刑一年二月確定在案，有臺灣高
      等法院被告全國前案紀錄表暨上開刑事判決影本各一紙在卷足稽（見九十年度
      偵字第三一九四號卷第九五頁）。故被告丁○○關於上述之犯行，依上開說明
      ，應為該判決既判力所及，本應諭知免訴之判決，惟公訴意旨認此部分與前開
      論罪科刑之附表一所示竊盜部分，有裁判上一罪之關係，爰不另為免訴之諭知
      ，附此敘明。
據上論斷，應依刑事訴訟法第二百九十九條第一項前段，刑法第二十八條、第五十六
條、第三百二十一條第一項第三款、第三百二十五條第一項、第二百十六條、第二百
十條、第三百三十九條第一項、第五十五條後段、第五十一條第五款、第三十八條第
一項第二款、第二百十九條，罰金罰鍰提高標準條例第一條前段，判決如主文。本案
經檢察官劉邦繡到庭執行職務。
中      華      民      國    九十一    年      七      月    十六      日
                                    臺灣新竹地方法院刑事第二庭
                                        法  官   魏  瑞  紅
右正本證明與原本無異。
如不服本判決，應於判決送達後十日內向本院提出上訴狀( 應附繕本 )，上訴於
臺灣高等法院。
                                        書記官   陳  凰  榆
中      華      民      國  九十一    年      七      月    十六      日
附表一（竊盜罪部分）
┌──┬────┬────────┬──────┬──────────┐
│編號│時間    │    地點、手段  │    被害人  │    竊得物品        │
├──┼────┼────────┼──────┼──────────┤
│    │九十年二│新竹市○○路三四│ 賴惠娟     │                    │
│    │月二十日│四號前          │ 代領人：賴 │二Ｈ－六八七一號自小│
│ 一 │二時四十│丁○○、庚○○共│ 高紅       │客車（刑法第三百二十│
│    │分許    │同乘車未熄火竊取│            │條第一項）          │
├──┼────┼────────┼──────┼──────────┤
│    │九十年二│新竹縣芎林鄉光復│ 丑○○     │                    │
│    │月二十五│一街路邊        │            │Ｒ四－七七○四號自小│
│ 二 │日七時三│丁○○、庚○○共│            │客車車牌二面，懸掛於│
│    │十分許  │同、由庚○○以鉗│            │編號一之車上（刑法第│
│    │        │子竊取          │            │三百二十一條第一項第│
│    │        │                │            │三款）              │
├──┼────┼────────┼──────┼──────────┤
│    │九十年七│新竹市○○○路二│ 潘璵淨     │                    │
│    │月四日十│四七號前        │ 代領人：潘 │ＡＭＭ－六四三號重型│
│ 三 │六時許  │丁○○、庚○○共│ 俊宏       │機車（刑法第三百二十│
│    │        │同以自備之機車鑰│            │條第一項）          │
│    │        │匙竊取          │            │                    │
├──┼────┼────────┼──────┼──────────┤
│    │九十年七│新竹市○○路、西│ 子○○     │                    │
│    │月二十八│大路口前        │            │ＪＵ－三三三二號自小│
│ 四 │日二十一│丁○○、庚○○共│            │客車（刑法第三百二十│
│    │時五分許│同乘車子未熄火由│            │條第一項）          │
│    │        │庚○○開走      │            │                    │
├──┼────┼────────┼──────┼──────────┤
│    │九十年七│新竹縣竹北市中華│ 王文傑     │                    │
│    │月二十八│路洪瀧中古車行  │ 申○○     │ＡＧ－七九三八號自小│
│ 五 │日凌晨  │庚○○持鉗子竊取│            │客車車牌二面（懸掛於│
│    │        │（丁○○未參與）│            │編號四自小客車上，刑│
│    │        │                │            │法第三百二十一條第一│
│    │        │                │            │項第三款）          │
├──┼────┼────────┼──────┼──────────┤
│    │九十年七│新竹市○○路、食│ 建明小客車 │                    │
│    │月三十日│品路口旁        │ 租賃股份有 │ＢＢ－五三九一自小客│
│    │三時許  │丁○○、庚○○共│ 限公司、張 │車（車牌已領回）    │
│ 六 │        │同乘車子未熄火由│ 傳容       │手機一支（已領回）  │
│    │        │庚○○開走      │ 代領人：李 │（刑法第三百二十條第│
│    │        │                │ 秋榮       │  一項）            │
├──┼────┼────────┼──────┼──────────┤
│    │九十年八│新竹縣竹東鎮員山│ 戊○○     │                    │
│    │月八日七│路四二○號      │            │黑色公事包一個      │
│    │時許    │丁○○以石頭打破│            │（刑法第三百二十條第│
│    │        │Ｙ二－九二五九號│            │  一項）            │
│ 七 │        │自小客車車窗（毀│            │                    │
│    │        │損部分未據告訴）│            │                    │
│    │        │（庚○○未參與）│            │                    │
│    │        │                │            │                    │
├──┼────┼────────┼──────┼──────────┤
│    │九十年八│新竹市○○○○街│ 陳柏崧     │                    │
│    │月二十七│十號            │            │聲寶牌電視監視器一台│
│    │日下午  │丁○○、庚○○共│            │車（已領回）        │
│ 八 │        │同徒手竊取      │            │                    │
│    │        │      │            │（刑法第三百二十條第│
│    │        │                │            │  一項）            │
├──┼────┼────────┼──────┼──────────┤
│    │九十年九│新竹市○○街二一│ 甲○       │                    │
│    │月二日十│○巷五十號前    │            │身分證、護照、台胞證│
│    │三時三十│丁○○以石頭打破│            │、華僑及華南銀行信用│
│ 九 │分許    │ＢＢ－八一一八號│            │卡各一張、提款卡    │
│    │        │自小客車車窗（毀│            │（刑法第三百二十條第│
│    │        │損部分未據告訴）│            │  一項）            │
│    │        │後，與庚○○共同│            │（身分證已領回）    │
│    │        │竊取            │            │                    │
│    │        │                │            │                    │
├──┼────┼────────┼──────┼──────────┤
│    │九十年八│新竹市○○路○段│ 辰○○     │                    │
│    │月十七日│清華大學旁      │            │ＩＩＯ－九五八號重型│
│    │十時許  │                │            │機車                │
│ 十 │        │丁○○、庚○○共│            │（刑法第三百二十條第│
│    │        │同以自備之機車鑰│            │  一項）            │
│    │        │匙竊取          │            │                    │
├──┼────┼────────┼──────┼──────────┤
│    │九十年八│新竹市○○路空軍│ 不明       │                    │
│    │月中旬  │基地旁          │            │金黃色福特自小客車一│
│    │        │丁○○、庚○○共│            │台（汽油甕盡即丟棄）│
│ 十 │        │同乘車子未熄火將│            │手機二支（扣案）    │
│ 一 │        │車開走          │            │                    │
│    │        │                │            │（刑法第三百二十條第│
│    │        │                │            │  一項）            │
├──┼────┼────────┼──────┼──────────┤
│  │九十年八│新竹縣竹東鎮二重│ 不明       │                    │
│    │月中旬  │埔河邊          │            │相機二台（扣案）    │
│    │        │丁○○以石頭打破│            │（刑法第三百二十條第│
│    │        │車牌號碼不詳之自│            │  一項）            │
│ 十 │        │小客車車窗（毀損│            │                    │
│ 二 │        │部分未據告訴）  │            │                    │
│    │        │（庚○○未參與）│            │                    │
│    │        │                │            │                    │
├──┼────┼────────┼──────┼──────────┤
│    │九十年九│新竹縣新豐鄉明新│ 不明       │                    │
│    │月六日  │技術學院旁巷子內│            │無敵ＣＤ－六七翻譯機│
│    │        │丁○○以石頭打破│            │一台（刑法第三百二十│
│    │        │車牌號碼不詳之自│            │條第一項）          │
│ 十 │        │小客車車窗（毀損│            │    │
│ 三 │        │部分未據告訴）  │            │                    │
│    │        │（庚○○未參與）│            │                    │
│    │        │                │            │                    │
└──┴────┴────────┴──────┴──────────┘
附表二（搶奪罪部分）
┌──┬────┬────────┬──────┬──────────┐
│編號│時間    │    地點、手段  │    被害人  │    搶得物品        │
├──┼────┼────────┼──────┼──────────┤
│    │九十年二│新竹縣芎林鄉文衡│ 乙○○     │                    │
│    │月二十五│路十二號前      │            │皮包、身分證、健保卡│
│ 一 │日十二時│丁○○、庚○○共│            │、大來卡、現金四千餘│
│    │三十五分│乘附表一編號一之│            │元、Ｍｏｔｏｒｏｌａ│
│    │許      │車，由丁○○駕車│            │手機一支（嗣由丁○○│
│    │        │，庚○○乘被害人│            │交由知情之巳○○收受│
│    │        │不備下手搶奪    │            │。巳○○涉贓物罪部分│
│    │        │                │            │，待緝獲後另結），搶│
│    │        │                │            │得之證件丟棄，現金朋│
│    │        │                │            │分。                │
├──┼────┼────────┼──────┼──────────┤
│    │九十年八│新竹市○○街十五│ 寅○○     │                    │
│    │月四日十│號前            │            │手提袋一紙、現金八萬│
│ 二 │五時十二│丁○○、庚○○共│            │元、珠寶一批、手錶一│
│    │        │乘附表一編號四之│            │只、手機一支、存摺三│
│    │        │車，由丁○○下車│            │本、金融卡、健保卡、│
│    │        │乘被害人不注意，│            │身分證、提款卡。搶得│
│    │        │自被害人所駕ＬＷ│            │之證件丟棄，現金朋分│
│    │        │－九五一六號車輛│            │。                  │
│    │        │右前座搶奪皮包  │            │                    │
├──┼────┼────────┼──────┼──────────┤
│    │九十年八│新竹市○道○○路│ 辛○○     │皮包、手機一支（已領│
│    │月八日八│                │            │回）、現金四千五百元│
│ 三 │時二十分│丁○○、庚○○共│            │、駕照、行照、身分證│
│    │許      │乘機車，趁被害人│            │、ＰＤＡ一台        │
│    │        │乘機車停等紅綠燈│            │                    │
│    │        │之際，由後座之李│            │                    │
│    │        │保輯下手搶奪被害│            │                    │
│    │        │人置於機車踏板處│            │                    │
│    │        │之皮包          │            │                    │
├──┼────┼────────┼──────┼──────────┤
│    │九十年八│新竹市○○路、南│ 張玉鈴     │皮包、現金一萬八千元│
│    │月二十二│大路口          │            │、信用卡、手機一支（│
│ 四 │日十五時│丁○○、庚○○共│            │已領回）、          │
│  │許      │乘機車，趁被害人│            │                    │
│    │        │乘機車停等紅綠燈│            │                    │
│    │        │之際，由後座之范│            │                    │
│    │        │紀賢下手搶奪被害│            │                    │
│    │        │人置於機車踏板處│            │                    │
│    │        │之皮包          │            │                    │
├──┼────┼────────┼──────┼──────────┤
│    │九十年八│新竹市○○街與園│ 未○○     │皮包、現金五百元、金│
│    │月二十八│後街八十九巷口  │            │融卡、信用卡、身分證│
│    │日十九時│                │            │、駕照、行照、健保卡│
│ 五 │二十五分│丁○○、庚○○共│            │。（證件丟棄、現金朋│
│    │許      │乘機車，趁被害人│            │分）                │
│    │        │乘機車停等紅綠燈│            │                    │
│    │        │之際，由後座之李│            │    │
│    │        │保輯下手搶奪被害│            │                    │
│    │        │人置於機車踏板處│            │                    │
│    │        │之皮包          │            │                    │
├──┼────┼────────┼──────┼──────────┤
│    │九十年八│新竹市○○街九六│ 癸○       │皮包、現金五千餘元、│
│    │月二十八│巷四二號前      │            │信用卡、健保卡、駕照│
│    │日七時三│                │            │、手機一支（證件丟棄│
│ 六 │十分許  │丁○○、庚○○共│            │、現金朋分）。      │
│    │        │乘機車，趁被害人│            │                    │
│    │        │乘機車停等紅綠燈│            │                    │
│    │        │之際，由坐後座之│            │                    │
│    │        │人下手搶奪被害人│            │                    │
│    │        │置於機車踏板處之│            │                    │
│    │        │皮包            │            │                │
├──┼────┼────────┼──────┼──────────┤
│    │九十年八│新竹市○○路、牛│ 不明       │手機一支（扣案）現金│
│    │月中旬  │埔路口          │            │三千元              │
│    │        │                │            │                    │
│ 七 │        │丁○○、庚○○共│            │                    │
│    │        │乘機車，趁被害人│            │                    │
│    │        │乘機車停等紅綠燈│            │                    │
│    │        │之際，由坐後座之│            │                    │
│    │        │人下手搶奪被害人│            │                    │
│    │        │置於機車踏板處之│            │                    │
│    │        │皮包            │            │                    │
├──┼────┼────────┼──────┼──────────┤
│    │九十年八│新竹市○○街大潤│ 不明       │手機一支、象牙、古錢│
│    │月底    │發前            │      │（扣案）。          │
│    │        │                │            │                    │
│ 八 │        │丁○○一人徒手搶│            │                    │
│    │        │奪（庚○○未參與│            │                    │
│    │        │）              │            │                    │
├──┼────┼────────┼──────┼──────────┤
│    │九十年九│新竹市○○路與經│ 酉○○     │皮包、身分證、駕照、│
│    │月八日二│國路口          │            │健保卡、女子美髮技士│
│    │十二時許│                │            │證、金融卡、花旗銀行│
│    │        │                │            │信用卡、Ｎｏｋｉａ手│
│    │        │                │            │機一支（均已領回）、│
│ 九 │        │庚○○一人徒手搶│            │現金七百元。        │
│    │        │奪（丁○○未參與│            │                    │
│    │        │）              │            │                    │
│    │        │    │            │                    │
├──┼────┼────────┼──────┼──────────┤
│    │九十年八│新竹縣湖口鄉湖南│ 羅佳芳     │教科書、手機一支（已│
│    │月九日七│村十五鄰台一線南│            │領回）。            │
│    │時許    │下五八公里處    │            │                    │
│ 十 │        │丁○○、庚○○共│            │                    │
│    │        │乘機車，趁被害人│            │                    │
│    │        │乘機車停等紅綠燈│            │                    │
│    │        │之際，由後座之李│            │                    │
│    │        │保輯下手搶奪被害│            │                    │
│    │        │人置於置物欄內之│            │                    │
│    │        │皮包            │            │                    │
└──┴────┴────────┴──────┴──────────┘
附表三（不另為無罪諭知部分）：
┌──┬────┬────────┬──────┬──────────┐
│編號│時間    │    地點、手段  │    被害人  │    竊得物品        │
├──┼────┼────────┼──────┼──────────┤
│    │九十年七│新竹市○○路與中│ 卯○○     │                    │
│    │月二十九│華路口          │            │ＦＳＩ－四四九號機車│
│ 一 │日十四時│                │            │                    │
│    │許      │                │            │                    │
├──┼────┼────────┼──────┼──────────┤
│    │九十年八│新竹市○○街十七│ 午○○     │ＨＶＶ－二三○號機車│
│    │月二十一│號前            │            │                    │
│ 二 │日七時許│                │            │                    │
├──┼────┼────────┼──────┼──────────┤
│    │九十年八│新竹市○○路勞工│ 丙○○     │                    │
│    │月二十九│合作社前        │            │ＨＬＰ－○六六號機車│
│ 三 │日二十時│                │    │                    │
│    │許      │                │            │                    │
└──┴────┴────────┴──────┴──────────┘
論罪法條：
刑法三百二十條
意圖為自己或第三人不法之所有，而竊取他人之動產  ，為竊盜罪，處五
年以下有期徒刑、拘役或五百元以下罰金。
意圖為自己或第三人不法之利益，而竊佔他人之不動產者，依前項之規定
處斷。
前二項之未遂犯罰之。
刑法第三百二十一條
(加重竊盜罪)
犯竊盜罪而有左列情形之一者，處六月以上五年以下有期徒刑：
一  於夜間侵入住宅或有人居住之建築物、船艦，或隱匿其內而犯之者。
二  毀越門扇、牆垣或其他安全設備而犯之者。
三  攜帶兇器而犯之者。
四  結夥三人以上而犯之者。
五  乘火災、水災或其他災害之際而犯之者。
六  在車站或埠頭而犯之者。
前項之未遂罰之。
刑法第三百二十五條
意圖為自己或第三人不法之所有，而搶奪他人之動產者，處六月以上五年以下有期徒
刑。
因而致人於死者，處無期徒刑或七年以上有期徒刑，致重傷者，處三年以上十年以下
有期徒刑。
第一項之未遂犯罰之。
刑法第三百三十九條
 (普通詐欺罪)
意圖為自己或第三人不法之所有，以詐術使人將本人或第三人之物交付者
，處五年以下有期徒刑、拘役或科或併科一千元以下罰金。
以前項方法得財產上不法之利益或使第三人得之者，亦同。
前二項之未遂犯罰之。
刑法第二百一十條
 (偽造變造私文書罪)
偽造、變造私文書，足以生損害於公眾或他人者，處五年以下有期徒刑。
刑法第二百一十六條
 (行使偽造變造或登載不實之文書罪)
行使第二百十條至第二百十五條之文書者，依偽造、變造文書或登載不實
事項或使登載不實事項之規定處斷。
